【裁判字號】    99,易,2271
【裁判日期】    991231
【裁判案由】    竊盜
【裁判全文】
臺灣高雄地方法院刑事判決              99年度易字第2271號
公  訴  人  臺灣高雄地方法院檢察署檢察官
被      告  莊再吉
選任辯護人  李淑欣律師
上列被告因竊盜案件，經檢察官提起公訴（99年度偵字第21930
號），本院判決如下：
    主  文
莊再吉共同攜帶兇器竊盜，處有期徒刑陸月，如易科罰金，以新
臺幣壹仟元折算壹日；減為有期徒刑月，如易科罰金，以新臺
幣壹仟元折算壹日。
    事  實
一、莊再吉與年約18、19歲之不詳姓名男子1 名，共同基於意圖
    為自己不法所有之竊盜犯意聯絡及行為分擔，於民國95年11
    月30日凌晨2 時許，共乘深色不詳車號自用小客車前往高雄
    市左營區慈暉六村5 號前，旋以一人下車行竊，一人在原車
    內把風接應之分工方式，持客觀上對於人之身體具有危險性
    ，足供兇器使用之Ｔ型扳手1 把（嗣已經丟棄而滅失），將
    黃靜怡所有並由其夫戴浙人使用管理，而停放上址屋前路旁
    之車牌號碼YP-5859 號自用小客車車門撬開進入，並啟動竊
    取之，得手後2 人分駕兩車同行離去，嗣因2 人於95年12月
    6 日10時許前某時，將上開竊得車輛棄置在高雄市○○區○
    ○路10巷74號屋旁，為據報處理之警員在該車駕駛座踏墊上
    ，採得檳榔渣1 坨送驗，經比對與莊再吉之DNA 型別相符而
    查獲。
二、案經高雄市政府警察局左營分局報告臺灣高雄地方法院檢察
    署檢察官偵查起訴。
    理  由
壹、證據能力部分：按被告以外之人於審判外之陳述，雖不符刑
    事訴訟法第159 條之1 至之4 之規定，然經當事人於審判程
    序同意作為證據，法院審酌該言詞陳述或書面陳述作成時之
    情況，認為適當者，亦得為證據，刑事訴訟法第159 條之5
    第1 項定有明文。本判決後開引用具有傳聞證據性質之證據
    資料，已經檢察官、被告及其辯護人於審理期日同意為證據
    使用，是其縱無刑事訴訟法第159 條之1 至第159 條之4 或
    其他傳聞法則例外之情形，亦經本院審酌該證據作成之情況
    ，既無違法取得情事，復無證明力明顯過低等情形，以得供
    做法院判斷事實之依據為適當，認為均有證據能力，得為證
    據。
貳、實體部分：
一、前揭犯罪事實，業據被告莊再吉於本院審理時自白不諱，並
    經證人洪子淵於偵查中及本院審理時；證人黃靜怡、戴浙人
    於警詢中證述在卷，復有高雄市政府警察局99年5 月26日高
    市警鑑字第0990029604號函附內政部警政署刑事警察局99年
    5 月21日刑警字第0990069360號鑑定書、贓物認領保管單、
    失車－案件基本資料詳細畫面報表、車牌尋獲電腦輸入單、
    車輛車牌失竊作業－查獲車輛認可資料、高雄市政府警察局
    左營分局四海派出所受理汽、機車失竊案件現場勘查及查證
    事項檢查表、勘查採證同意書、現場照片4 幀附卷可參，被
    告莊再吉自白共同竊盜前開自用小客車，核與事實相符，犯
    行堪予認定。本件被告犯罪事證已臻明確，應依法論科。
二、按刑法第321 條第1 項第3 款之攜帶兇器竊盜罪，係以行為
    人攜帶兇器竊盜為其加重條件，此所謂兇器，其種類並無限
    制，凡客觀上足對人之生命、身體、安全構成威脅，具有危
    險性之兇器均屬之，且祇須行竊時攜帶此種具有危險性之兇
    器為已足，並不以攜帶之初有行兇之意圖為必要，最高法院
    79年臺上字第5253號判例意旨參照。本件被告莊再吉為本件
    竊盜犯行所持工具Ｔ型扳手1 把雖未經扣案，然依被告莊再
    吉於本院審理時供承該物與其另案在本院96年度易字第1592
    號竊盜案件中使用，嗣並已經投入愛河而滅失者為同一物，
    對其客觀狀態如該判決中認定為：全長13公分，材質為鐵製
    ，質地堅硬等情（詳卷附上開案件判決書）亦不爭執，兼以
    該工具之硬度之強、運使之利，尚足供撬開本件失竊車輛，
    對於人體顯然具有危險性，為前開所稱之兇器。核被告莊再
    吉所為，係犯刑法第321 條第1 項第3 款攜帶兇器竊盜罪。
    其與前揭不詳姓名年約18、19歲男子就本件竊盜犯行，有犯
    意聯絡及行為分擔，均為共同正犯。爰審酌被告莊再吉之年
    齡、品行、智識能力、犯罪動機、手段、情狀，犯罪對於法
    益所生侵害之程度，其為72年10月24日出生、受有高職肄業
    教育程度、業工之人，有年籍資料附卷可參，並據其在本院
    審理時自陳在卷，本件犯罪時年23歲，為前揭犯行前，尚無
    因犯罪經法院判刑確定之前案紀錄，有臺灣高等法院被告前
    案紀錄表及臺灣高雄地方法院檢察署刑案資料查註紀錄表各
    1 份在卷可按，並考量其因貪圖玩樂刺激，竊取他人自用小
    客車供駕乘把玩，選擇深夜時分在住宅區巷弄○○○路旁車
    輛之情狀，竊得財物價值依被害人於警詢中證稱約新臺幣7
    萬元，犯罪所持工具之種類、性質，隱存對法益造成進一步
    侵害之危險程度，得手後數日內即經尋回失物並發還，對被
    害人財產及生活安寧、便利所生侵害之情節，及其犯罪後，
    於本院審理時已知坦承犯行之犯後態度等一切情狀，量處如
    主文所示之刑，又審酌其年齡、職業、收入、社會地位等節
    ，並諭知易科罰金之折算標準。
三、本件被告犯罪時間在96年4 月24日以前，所犯為刑法第321
    條第1 項第3 款加重竊盜罪，並經宣告未逾1 年6 月之有期
    徒刑，與96年罪犯減刑條例第2 條第1 項第3 款所定宣告減
    刑之積極要件相合，符合減刑條件，爰依中華民國96年罪犯
    減刑條例第2 條第1 項第3 款之規定，減其宣告刑2 分之1
    ，並仍依前述易刑原則，諭知易科罰金之折算標準。
四、未扣案被告持以供本件犯罪使用之工具Ｔ型扳手1 把，並非
    被告莊再吉或與其共犯之人所有，復於本件查獲前已經丟棄
    而滅失，業據被告莊再吉於本院審理時供述在卷，復不能證
    明其仍然存在，爰不另為沒收之諭知，附此敘明。
據上論斷，應依刑事訴訟法第284 條之1 、第299 條第1 項前段
，刑法第28條、第321 條第1 項第3 款、第41條第1 項，中華民
國96年罪犯減刑條例第2 條第1 項第3 款、第7 條，判決如主文
。
案經檢察官吳明駿到庭執行職務
中    華    民    國    99    年    12    月    31    日
                  刑事第十九庭  法  官  陳松檀
以上正本證明與原本無異。
如不服本判決應於收受判決後10日內向本院提出上訴書狀，並應
敘述具體理由；其未敘述上訴理由者，應於上訴期間屆滿後20日
內向本院補提理由書（均須按他造當事人之人數附繕本）「切勿
逕送上級法院」。
中    華    民    國    99    年    12    月    31    日
                                書記官  洪季杏
附錄本判決論罪科刑法條全文
中華民國刑法第321條
犯竊盜罪而有左列情形之一者，處6 月以上、5 年以下有期徒刑
：
一、於夜間侵入住宅或有人居住之建築物、船艦或隱匿其內而犯
    之者。
二、毀越門扇、牆垣或其他安全設備而犯之者。
三、攜帶兇器而犯之者。
四、結夥三人以上而犯之者。
五、乘火災、水災或其他災害之際而犯之者。
六、在車站或埠頭而犯之者。
前項之未遂犯罰之。

司法院資訊處製作；財團法人民間司法改革基金會備份。
